# 请教陈版主及各位，若购买方不确认递延所得税，未实现内部销售是否需要确认递延所得税

提问人：yu1234 时间：2015-03-07 21:08:48
有一个问题，拿不太准，请教一下陈版主及各位。
我们客户的一个国外子公司，享受 8 年的企业所得税免征优惠政策，还有一个优惠就是如果 8 年优惠期满后还是亏损的，则亏损额也是可以作为可抵扣亏损在以后的年度内作为应纳税所得额的抵减项的。
目前公司刚开始运营，属于免税期内的第一年，年度的利润总额为负值，但是根据客户其他公司的情况预计， 8 年后是不会有亏损的，因此我们对其期末的利润负数不认为是可抵扣暂时性差异，因此也没有确认递延所得税资产。 想请教一下版主，上述的确认方式应该是没有问题的吧。
然后， 2014 年度，国内的母公司向国外子公司销售了原材料，子公司并未全部生产使用并对外销售，期末有一部分未实现的内部销售，在合并层面进行了抵消处理。 关于这部分因未实现内部销售对存货原值的调整，我认为也是不应该确认递延所得税资产的，因为抵消的是国外子公司的存货账面数，该部分因税收优惠的关系，实际上可以算作是账面价值和计税基础不存在差额的，因此不用确认递延所得税资产。 不知道上述的理解是否正确，还请版主和大家指正。

回答人：chenyiwei
1 、请注意对照当地税法的具体规定，确定是否不会因为亏损而导致后续盈利时少缴所得税。如果是，则不符合递延所得税资产的确认条件。 2 、在合并报表层面，与被抵销的内部交易损益相关的递延所得税资产应依据内部交易中处于买方地位的法人的纳税状况予以确认和计量。如果该未实现损益预计可在该子公司的免税期内实现，则无递延所得税影响。

提问人：yu1234 时间：2015-03-13 09:04:44
谢谢版主，税收优惠政策查过了，如果 8 年后是盈利的，这部分之前的亏损是不会导致后续盈利时少缴所得税的。 我们目前对这部分亏损不确认递延所得税。
目前还有一个问题就是，根据今年新的报告披露模板，是需要披露会计利润与所得税费用的调整过程的，想知道这种情况下的 差额是放在“不可抵扣的成本、费用和损失的影响”中还是放在“本期未确认递延所得税资产的可抵扣暂时性差异或可抵扣亏损的影响"比较合适呢,或者说是否需要新设立一个其他的明细项目

回答人：chenyiwei
建议在该调节表中列入“本期未确认递延所得税资产的可抵扣暂时性差异或可抵扣亏损的影响”。